# 购买同一控制下公司的资产

提问人：风清扬 888 时间：2012-06-15 19:24:30
A企业要上市，A企业与B企业属同一控制下的两家企业，A企业与B企业存在同业竞争及关联交易，现A企业要购买B企业的设备及存货（不购买土地厂房），价格即为资产的账面价值，不知道这样操作，税务局会不会给核定公允价值，交纳所得税？

回答人：chenyiwei
这个问题不好说，因为税务有一定的自由裁量权。理论上，在新税法下，如果具有正当商业目的并且实质上未在整体上导致税款的少缴（例如，交易双方都在同一主管税务机关辖区内；双方适用的税率等税务待遇和盈亏状况相同；标的资产的计税基础在交易前后保持延续），则出售方被要求作特别纳税调整的可能性应该不大。